臺灣橋頭地方法院刑事判決　　　　　 110年度審易緝字第11號
公　訴　人　臺灣橋頭地方檢察署檢察官
被　　　告　陳進福




上列被告因竊盜案件，經檢察官提起公訴（109 年度偵緝字第16
號），嗣被告就被訴事實為有罪之陳述，經本院告知簡式審判程
序之旨，並聽取當事人之意見後，由本院裁定進行簡式審判程序
，判決如下：
    主  文
陳進福犯如附表「宣告刑及沒收」欄所示之罪，共貳罪，各處如
附表「宣告刑及沒收」欄所示之刑及沒收。
    事  實
一、陳進福於民國108 年7 月6 日中午12時40分許，騎乘自行車
    行經張惠燕位在高雄市○○區○○路00巷00號4 樓之住處，
    見張惠燕上址住處大門未上鎖，乘無人看管之際，竟意圖為
    自己不法所有，基於加重竊盜之犯意，佯裝為自來水公司之
    員工，侵入張惠燕上址住處內，徒手竊取張惠燕所有且放置
    在該處頂樓之銅線及電線各1 捆得手後隨即離去，並將上開
    銅線及電線帶往某資源回收場變賣得款新臺幣（下同）300
    元。
二、陳進福意圖為自己不法之所有，基於加重竊盜之犯意，再於
    108 年7 月16日中午12時許，前往張惠燕上址住處，徒手開
    啟該處未上鎖之大門後侵入該住處內，並前往該住處頂樓物
    色財物而著手行竊，然因未尋得財物而未遂，旋即離開現場
    。嗣經張惠燕發覺遭竊，調閱住處內監視器畫面後報警處理
    ，始查悉上情。
三、案經張惠燕訴由高雄市政府警察局仁武分局報告臺灣橋頭地
    方檢察署檢察官偵查起訴。
    理  由
一、上開犯罪事實，業據被告於警詢、偵訊及本院審理中坦承不
    諱（見警卷第1 至4 頁；偵二卷第67至68頁、第97至99頁；
    本院卷第105 頁、第110 頁），核與告訴人張惠燕於警詢及
    偵訊中之證述情節大致相符（見警卷第5 至8 頁；偵一卷第
    35至36頁；偵二卷第105 至106 頁），並有監視器錄影畫面
    翻拍照片、告訴人指認被告之指認犯罪嫌疑人紀錄表、告訴
    人提出其住處之監視錄影畫面等在卷可稽（見警一卷第9 至
    11頁；偵一卷第39頁），足認被告上開任意性自白與事實相
    符，應堪採信。本案事證明確，被告上開犯行均堪認定，均
    應依法論科。
二、論罪科刑：
  ㈠核被告就「事實欄一」所為，係犯刑法第321 條第1 項第1
    款之侵入住宅竊盜罪；就「事實欄二」所為，係犯刑法第32
    1 條第2 項、第1 項第3 款之侵入住宅竊盜未遂罪。另告訴
    人於警詢中雖就侵入住宅部分提出告訴（見警卷第8 頁），
    然侵入住宅之行為，已結合於所犯加重竊盜之罪質中，無更
    行構成侵入住宅之理（最高法院83年度台非字第40號判決意
    旨參照），故被告本案各次侵入住宅行竊，依上開說明，已
    結合於其所犯加重竊盜罪質中，均不另論侵入住宅罪。被告
    所犯上開2 罪間，犯罪時間不同，犯意各別，行為互殊，應
    予分論併罰。
  ㈡被告前因竊盜案件，經臺灣高雄地方法院以105 年度審易字
    第1850號判處有期徒刑10月，嗣經臺灣高等法院高雄分院以
    105 年度上易字第599 號上訴駁回確定，於107 年4 月29日
    執行完畢（嗣接續執行另案所處拘役部分）等情，有臺灣高
    等法院被告前案紀錄表在卷可佐（見本院卷第113 至130 頁
    ），是被告於受有期徒刑執行完畢後，5 年以內故意再犯本
    案有期徒刑以上之2 罪，均為累犯，參酌被告前揭有期徒刑
    執行完畢之案件與本案所犯，罪質相同，依被告本案構成累
    犯及犯罪情節，核無司法院釋字第775 號解釋所示罪刑不相
    當之情事，均應依刑法第47條第1 項規定加重其刑。
  ㈢又被告所犯「事實欄二」部分雖已著手竊盜行為之實行，惟
    未生竊得財物之結果，其行為尚屬未遂，應依刑法第25條第
    2 項規定，按既遂犯之刑減輕之，並依法先加重後減輕之。
  ㈣爰審酌被告前已有數次竊盜前科紀錄，除構成累犯部分不重
    複評價外，其非無謀生能力之人，仍不思以正當方法獲取財
    物，任意竊取他人財物而再犯本案，顯見其漠視他人財物之
    所有權，守法意識薄弱，對民眾財產安全及社會治安均非無
    相當危害，且迄未賠償告訴人所受損害，所為實非足取；惟
    念及被告犯後尚能坦承犯行之態度，衡酌被告本案犯行所取
    得財物之價值、告訴人所受之損害，兼衡被告自述教育程度
    、工作、經濟、身體狀況及家庭生活狀況（見本院卷第110
    頁）等一切情狀，分別量處如附表「宣告刑及沒收」欄所示
    之刑，並就其所犯「事實欄二」部分，諭知易科罰金之折算
    標準。
三、沒收：
    按犯罪所得，屬於犯罪行為人者，沒收之；前二項之沒收，
    於全部或一部不能沒收或不宜執行沒收時，追徵其價額，刑
    法第38條之1 第1 項前段、第3 項分別定有明文。查被告竊
    得之銅線及電線各1 捆，業已持往某資源回收場變賣得款30
    0 元，此據被告供述在卷（見偵二卷第98頁；本院三卷第10
    5 頁），核屬其本案之犯罪所得，未據扣案，亦未實際發還
    告訴人，為避免被告因犯罪而坐享犯罪所得，揆諸前揭規定
    ，就被告所竊得上開物品，均應依刑法第38條之1 第1 項前
    段、第3 項規定宣告沒收，於全部或一部不能沒收或不宜執
    行沒收時，追徵其價額。
據上論斷，應依刑事訴訟法第273 條之1 第1 項、第299 條第1
項前段，判決如主文。
本案經檢察官許亞文提起公訴，檢察官鍾葦怡到庭執行職務。
中    華    民    國   110   年     12    月    8     日
                  刑事第四庭    法  官  陳芸葶
以上正本證明與原本無異。
如不服本判決應於收受送達後20日內向本院提出上訴書狀，並應
敘述具體理由；如未敘述上訴理由者，應於上訴期間屆滿後20日
內向本院補提理由書（均須按他造當事人之人數附繕本）「切勿
逕送上級法院」。
中    華    民    國   110   年     12    月    8     日
                                書記官  黃昰澧
附錄本件論罪科刑法條：
中華民國刑法第321 條
犯前條第一項、第二項之罪而有下列情形之一者，處6 月以上5
年以下有期徒刑，得併科50萬元以下罰金：
一、侵入住宅或有人居住之建築物、船艦或隱匿其內而犯之。
二、毀越門窗、牆垣或其他安全設備而犯之。
三、攜帶兇器而犯之。
四、結夥三人以上而犯之。
五、乘火災、水災或其他災害之際而犯之。
六、在車站、港埠、航空站或其他供水、陸、空公眾運輸之舟、
    車、航空機內而犯之。
前項之未遂犯罰之。
卷別對照表：
┌────┬─────────────────────────────┐
│簡稱    │卷宗名稱                                                  │
├────┼─────────────────────────────┤
│警卷    │高雄市政府警察局仁武分局高市警仁分偵字第10872075000 號卷  │
├────┼─────────────────────────────┤
│偵一卷  │臺灣橋頭地方檢察署108 年度偵字第9516號卷                  │
├────┼─────────────────────────────┤
│偵二卷  │臺灣橋頭地方檢察署109 年度偵緝字第16號卷                  │
├────┼─────────────────────────────┤
│本院卷  │本院110 年度審易緝字第11號卷                              │
└────┴─────────────────────────────┘
附表：
┌──┬───────┬───────────────────────┐
│編號│犯罪事實      │宣告刑及沒收                                  │
├──┼───────┼───────────────────────┤
│1   │事實欄一      │陳進福犯侵入住宅竊盜罪，累犯，處有期徒刑捌月。│
│    │              │未扣案之犯罪所得銅線及電線各壹捆均沒收，於全部│
│    │              │或一部不能沒收或不宜執行沒收時，追徵其價額。  │
├──┼───────┼───────────────────────┤
│2   │事實欄二      │陳進福犯侵入住宅竊盜未遂罪，累犯，處有期徒刑肆│
│    │              │月，如易科罰金，以新臺幣壹仟元折算壹日。      │
└──┴───────┴───────────────────────┘